最高法院刑事判決            一○○年度台上字第三八五五號
上  訴  人  俞銀偉
            曾國明
上列上訴人等因公共危險案件，不服台灣高等法院台中分院中華
民國一○○年四月七日第二審更審判決（一○○年度上更(一)字第
三○號，起訴案號：台灣台中地方法院檢察署九十七年度偵字第
一三○○五、一四六四二號），提起上訴，本院判決如下：
    主  文
上訴駁回。
    理  由
按刑事訴訟法第三百七十七條規定，上訴於第三審法院，非以判
決違背法令為理由，不得為之。是提起第三審上訴，應以原判決
違背法令為理由，係屬法定要件。如果上訴理由書狀並未依據卷
內訴訟資料，具體指摘原判決不適用何種法則或如何適用不當，
或所指摘原判決違法情事，顯與法律規定得為第三審上訴理由之
違法情形，不相適合時，均應認其上訴為違背法律上之程式，予
以駁回。本件原判決撤銷第一審關於上訴人俞銀偉、曾國明部分
之不當判決，改判依想像競合犯關係，從一重論處彼等結夥三人
以上攜帶兇器竊盜（共五罪）各罪刑。已詳敘認定犯罪事實所憑
之證據及其認定之理由。從形式上觀察，原判決並無任何違背法
令之處。查原判決理由欄說明路燈具道路照明作用，夜間行駛車
輛因有適當照明，得以確保公眾往來通行安全，則破壞路燈，尤
其竊取路燈之電纜線，必使沿路串連之各路燈因無電力輸送失去
照明，縱無車輛因此而發生車禍之實害，亦有增加交通事故發生
之危險，自屬以他法致生公眾往來之具體危險，已該當於刑法第
一百八十五條第一項之妨害公眾往來安全之犯罪構成要件，所為
論述於法並無不合，至於原判決理由記載「參市區道路條例第三
條規定」，旨在說明連接道路之渡口、路燈……等屬道路附屬工
程之各項設備，均與公眾往來安全有極大之關係，皆屬刑法第一
百八十五條第一項所保護之客體，核與原判決事實一之（二）、
（三）、（五）所認定之犯罪地點與客體，分係交通部臺灣區○
道○○○路局所管理位於國道一號南下王田系統、國道三號南下
快官系統、國道一號南下彰化系統等，交流道路旁路燈燈桿基座
內之電纜線，並無不符，尚難指為違法。又量刑之輕重與數罪併
罰時應為執行刑之酌定，均屬事實審法院得依職權自由裁量之事
項，苟法院已以行為人之責任為基礎，斟酌刑法第五十七條各款
所列情狀而為刑之量定，並依同法第五十一條規定酌定數罪併罰
之應執行刑，既未逾越法定範圍，又未濫用其職權，即不得遽指
為違法。原判決撤銷第一審關於上訴人等部分之判決，改判如原
判決附表一所示（五罪）罪刑，已說明審酌之理由，且所定執行
刑，並未逾法定刑範圍，亦無明顯違背正義，要難指摘為不當。
上訴意旨置原判決之論敘於不顧，徒為事實上之爭辯，並對原審
採證認事及其他得為自由裁量之職權行使，任意指摘，難謂已符
合首揭法定上訴要件。彼等上訴違背法律上之程式，均應予駁回
。
據上論結，應依刑事訴訟法第三百九十五條前段，判決如主文。
中    華    民    國  一○○  年    七    月   十四   日
                      最高法院刑事第十一庭
                          審判長法官  陳  世  淙  
                                法官  陳  東  誥  
                                法官  何  菁  莪  
                                法官  施  俊  堯  
                                法官  王  居  財  
本件正本證明與原本無異
                                      書  記  官  
中    華    民    國  一○○  年    七    月   十八   日
                                                     m